臺灣臺中地方法院刑事判決　　　　　　　　　　　　　九十一年度易字第二四０號
　　公　訴　人　臺灣臺中地方法院檢察署檢察官
　　被　　　告　甲○○
右列被告因竊盜案件，經檢察官提起公訴（九十年度偵字第二一四九二號），本院判
決如左：
    主  文
甲○○無罪。
    理  由
一、公訴意旨略以：被告甲○○於民國九十年九月二十二日十四時許，在台中市○○
    路與一中街口，以其所有之鑰匙一支，竊取乙○○所有車牌號碼為ＦＢ６–九九
    八號之銀色重型機車一部，得手後留供己用。嗣於九十年十一月二十六日十七時
    十分許，在台中縣大里市○○路二六九巷二一之三五號前，為警查獲，並扣得前
    開機車一部及鑰匙一支，因認被告涉犯刑法第三百二十條第一項之普通竊盜罪云
    云。
二、按不能證明被告犯罪或其行為不罰者，應諭知無罪之判決，刑事訴訟法第三百零
    一條第一項定有明文。再按犯罪事實應依證據認定之，無證據不得推定其犯罪事
    實，刑事訴訟第一百五十四條，亦有規定。而認定犯罪事實，所憑之證據，雖不
    以直接證據為限，間接證據亦包括在內，然無論直接或間接證據，其為訴訟上之
    證明，須於通常一般之人均不致於有所懷疑，而得確信其為真實之程度者，始得
    據之為有罪之認定，倘其證明尚未達到此一程度，而有合理性懷疑之存在時，即
    無從為有罪之認定（最高法院七十六年度臺上字第四九八六號判例參照）；且認
    定不利於被告之事實，須依積極證據，苟積極證據不足為不利於被告事實之認定
    時，即應為有利於被告之認定，更不必有何有利之證據（最高法院三十年度上字
    第八一六號判例參照）。
三、公訴人認被告涉犯前開竊盜罪嫌，無非以前揭事實，業據被害人乙○○指述甚詳
    ，參以高價值的東西不可能借給不熟的朋友且未留下返還的時間、地點之經驗法
    則，被告顯非向其友「咖啡」所借。且被告要長期使用該機車，豈會不知向出借
    人拿行照，作為警察等行政機關檢查之用。被告無法交代機車來源，亦無法提供
    出借者為何人，所辯均違反經驗法則。另有鑰匙一支扣案及贓物領據一紙、照片
    二張可稽為其主要論據。訊據被告固坦承於前開時、地騎乘前開機車遭警查獲等
    事實，惟堅詞否認有何竊盜之犯行，並辯稱：前開機車係經由其友江明宏介紹，
    以新台幣一萬元之代價向不詳姓名綽號為「咖啡」之男子購得，並非其所偷竊等
    語。經查：
（一）事實審法院對於證據之取捨，依法雖有自由判斷之權，然積極證據不足證明犯
      罪事實時，被告之抗辯或反證縱屬虛偽，仍不能以此資為積極證據應予採信之
      理由（最高法院三十年度上字第四八二號判例參照）；則被告於偵查中所辯前
      開機車係向其友「咖啡」所借及於本院審理中所辯向「咖啡」所購得縱均不可
      採，惟亦不得以此資為積極證據應予採信之理由，亦即不得因此推定被告有竊
      盜行為。
（二）且被害人乙○○於警訊時雖指述其前開機車失竊之時間及地點，但其與被告並
      不認識，亦無指述被告係偷竊其機車之人，此有前開警局調查筆錄在卷可稽，
      則被害人乙○○之指述，僅足證明其機車失竊之事實，尚難認被告確有竊盜之
      行為。
（三）又前開鑰匙一支、贓物領據一紙、照片等僅足證明被告確騎乘使用前開機車，
      但尚不足證明被告究係借得、買得甚或偷竊所得，亦即不足證明竊盜罪犯罪構
      成事實之要證事實存在，即無關連性，自無證據能力可言。
（四）此外，復查無其他積極證據足資證明被告有何公訴人所指之犯行，依前揭說明
      ，不能證明被告犯罪，自應諭知被告無罪之判決。至被告是否涉犯贓物罪嫌，
      當由檢察官另行酌裁。
四、據上論斷，應依刑事訴訟法第三百零一條第一項，判決如主文。
中      華      民      國      九十一    年      七      月    十二    日
                                    臺灣台中地方法院刑事第七庭
                                        法  官  陳  卿  和
右正本證明與原本無異。
如不服本判決，應於送達後十日內向本院提出上訴狀 （須附繕本） ，上訴於台灣高
等法院台中分院。
                                        書記官
中      華      民      國     九十一     年      七      月    十二    日
